# 新准则下预约外汇的会计处理

提问人：lxch119 时间：2011-12-28 11:52:27
这个是不是应该属于现金流量套期。 报表日公允价值应该计入资本公积？

回答人：chenyiwei
套期会计方法有严格的适用条件，并且即使符合全部条件，也不一定必须采用套期会计方法。

提问人：风和日丽 时间：2011-12-28 11:10:23
麻烦看看下面的会计处理是否正确。
假设： 5000 美金的外债, 借入时汇率6.49，资产负债表日汇率为6.45； 购买的远期外汇产品约定汇率为6.44，资产负债表日该远期外汇产品的公允价值6.4(该信息应由银行提供)； 外债偿还时的实际汇率为6.43
借入外债： 1.借入外债 借：银行存款 32450 (5000*6.49) 贷：短期借款 32450 2. 远期合约签订，不进行帐务处理资产负债表日
1. 短期借款汇率调整 借：短期借款 200 (5000*(6.49-6.45)) 贷：财务费用 200 2. 远期外汇产品根据远期合约公允价值调整 借：公允价值变动损益 200 (5000*(6.44-6.4)) 贷：交易性金融负债 – 公允价值变动 200
外债偿还： 借：短期借款 32250 交易性金融负债 – 公允价值变动 200 贷：银行存款 32200 (5000 6.44) 财务费用 100 (5000 (6.45-6.43)) 投资收益 150 (5000*(6.43-6.4))

回答人：chenyiwei
回复 风和日丽 的帖子
基本上可以这样理解。

提问人：ying0518 时间：2011-12-29 11:04:19
回复 chenyiwei 的帖子
为什么不可以作为一笔锁定汇率的交易，不确认衍生金融工具，不确认汇兑损益？因远期外汇合约签订的前提是借款合同的签订，二者存在因果关系。

回答人：chenyiwei
1 、金融工具列报准则禁止组合的各单项金融工具形成的金融资产或金融负债之间的相互抵销。 2 、如之前所讨论的，只有在到期日，各金融工具的价值净额才是确定的人民币数，如果提前结算其中任何一项都会导致差异。

提问人：ying0518 时间：2012-08-24 15:43:37
请教陈版，若针对一项外汇借款的汇率变动风险，购买一项远期外汇合约， 2 者都不能在到期日提前结算，在业务开始时，短期借款和外汇合约的的关系有正式指定，并准备了关于套期关系、风险管理目标和套期策略的正式书面文件，且根据条款比对预期套期关系高度有效，能不能作为套期会计处理？ 若能够采用套期会计进行处理，外汇借款的汇率变动是不是应当正常进行会计处理，仅仅将套期工具的公允价值变动计入资本公积。 问题是在进行报表日套期关系评价时，如何确定短期借款汇率变动对未来现金流量的影响并判断是否与套期工具的公允价值变动高度相关，是不是可以以该笔短期借款剩余期间套用同样金额的远期外汇合约的公允价值计算被套期工具的变动影响并与套期工具的公允价值影响比较？ 还有一个疑问，讲解中列举了不能抵消的金融工具组合，其中“将几项金融工具组合在一起模仿成某项金融资产或金融负债，例如将浮动利率长期债券与收取浮动利息、支付固定利息的互换组合在一起，模仿或“合成”为一项固定利率长期债券。这种组合内的各单项金融工具形成的金融资产或金融负债不能相互抵销。”这种情况若几项合约与同一家银行一揽子签订，并且没有提前结算的可能，为什么不能抵消列报？

回答人：chenyiwei
1 、我理解理论上有采用套期会计方法的可能。但由于实务中套期会计方法运用门槛高、操作复杂，所以几乎没有使用。 2 、对此问题我也没有完全搞清该规定背后的理由，请熟悉金融工具方面的网友协助，谢谢！